臺灣嘉義地方法院刑事裁定
111年度聲字第825號
聲  請  人  臺灣嘉義地方檢察署檢察官
受  刑  人  王伯修





上列聲請人因受刑人數罪併罰有二裁判以上，聲請定其應執行之
刑（聲請案號：111年度執字第2886號），本院裁定如下：
    主  文
王伯修因犯如附表所示各罪所處之刑，應執行有期徒刑參年壹月
。
    理  由
一、聲請人臺灣嘉義地方檢察署(下稱嘉義地檢署)檢察官聲請意
    旨略以：受刑人王伯修（下稱受刑人）因犯如附表所示案件
    ，先後經判決確定如附表，應依刑法第53條、第51條第5款
    規定，定其應執行之刑，爰依刑事訴訟法第477條第1項聲請
    裁定等語。
二、按數罪併罰，有2裁判以上而宣告多數有期徒刑者，於各刑
    中之最長期以上，各刑合併之刑期以下定其刑期，但不得逾
    30年；刑法第53條、第51條第5款分別定有明文。又刑法第5
    0條規定：「裁判確定前犯數罪者，併合處罰之。但有下列
    情形之一者，不在此限：得易科罰金之罪與不得易科罰金
    之罪。得易科罰金之罪與不得易服社會勞動之罪。得易服
    社會勞動之罪與不得易科罰金之罪。得易服社會勞動之罪
    與不得易服社會勞動之罪。」、「前項但書情形，受刑人請
    求檢察官聲請定應執行刑者，依第51條規定定之。」；本件
    屬刑法第50條第1項但書之情形，經受刑人於判決確定後請
    求檢察官聲請定應執行刑（本院卷第7頁），程序上並無不
    合，先予敘明。
三、再按數罪併罰之定應執行之刑，係出於刑罰經濟與責罰相當
    之考量，並非予以犯罪行為人或受刑人不當之利益，為一種
    特別的量刑過程，相較於刑法第57條所定科刑時應審酌之事
    項係對一般犯罪行為之裁量，為定應執行刑之宣告，乃對犯
    罪行為人本身及所犯各罪之總檢視，除應考量行為人所犯數
    罪反應出之人格特性，並應權衡審酌行為人之責任與整體刑
    法目的及相關刑事政策，在量刑權之法律拘束性原則下，依
    刑法第51條第5款之規定，採限制加重原則，以宣告各刑中
    之最長期為下限，各刑合併之刑期為上限，但最長不得逾30
    年，資為量刑自由裁量權之外部性界限，並應受法秩序理念
    規範之比例原則、平等原則、責罰相當原則、重複評價禁止
    原則等自由裁量權之內部抽象價值要求界限之支配，以使輕
    重得宜，罰當其責，俾符合法律授與裁量權之目的，以區別
    數罪併罰與單純數罪之不同，兼顧刑罰衡平原則（最高法院
    100年度台抗字第440號裁定意旨參照）；復按民國103年6月
    4日修正刑事訴訟法第370條第2項、第3項，對第二審上訴案
    件之定應執行刑，明定有不利益變更禁止原則之適用。而分
    屬不同案件之數罪併罰，倘一裁判宣告數罪之刑，曾經定其
    執行刑（下稱原定執行刑），再與其他裁判宣告之刑定其執
    行刑時，在法理上亦應同受此原則之拘束。亦即基於有利被
    告之不利益變更禁止原則，分屬不同案件之數罪併罰定執行
    刑，原定執行刑有拘束新定執行刑上限之效果，法院裁量所
    定之刑期上限，自不得較重於「原定執行刑加計新宣告刑之
    總和」（最高法院108年度台抗字第436號裁定意旨參照）。
四、經查：本件受刑人所犯如附表所示各罪，經臺灣橋頭地方法
    院(下稱橋頭地院)、臺灣雲林地方法院(下稱雲林地院)及本
    院分別判處如附表所示之刑；又附表所列各罪均係受刑人在
    裁判確定前所犯，其中附表編號1-4部分，前經本院以111年
    度聲字第674號裁定定應執行有期徒刑2年10月，上情有本院
    111年度訴字第252號判決、111年度聲字第674號裁定及臺灣
    高等法院被告前案紀錄表在卷可稽。經發函詢問受刑人就本
    件定執行刑表示意見後，未據受刑人具狀陳述意見，本院審
    核相關案卷，考量自由裁量之範圍，應受內部性界限及不利
    益變更禁止原則之拘束，爰參酌原確定判決之定執行刑情形
    ，並衡酌受刑人之犯罪行為分別為違反毒品危害防制條例、
    詐欺、妨害秩序，另審酌被告所犯附表所示各罪犯罪時間及
    於109年11月17日至110年4月11日，並審酌前揭所述之比例
    原則、責罰相當原則等自由裁量權之內部性界限等情，而為
    整體評價後，合併定其應執行之刑如主文所示。
五、爰依刑事訴訟法第477條第1項，刑法第53條、第51條第5款
    ，裁定如主文。　　
中　　華　　民　　國　　111 　年　　10　　月　　31　　日
                  刑事第一庭    法　官　林富郎
以上正本證明與原本無異。
如不服本裁定，應於裁定送達後5日內向本院提出抗告狀（應附
繕本）。
中　　華　　民　　國　　111 　年　　10　　月　　31　　日
                                書記官　陳雪鈴
　　　　　　　　　　　　　　　　
附表             編號 罪名 宣告刑 犯罪日期 偵查(自訴)機關年度案號 最後事實審   確定判決   得否易科罰金 備註      法院 案號 判決 日期 法院 案號 判決確 定日期   1 毒品危害防制條例 有期徒刑2年 109年12月間某日 臺灣橋頭地方檢察署110年度偵字第586號 橋頭地院 110年度訴字第237號 111年2月25日 橋頭地院 110年度訴字第237號 111年4月7日 否 嘉義地檢署111年度執助字第362號、嘉義地檢署111年度執助字第447號(編號1-4經本院以111年度聲字第674號裁定應執行有期徒刑2年10月，嘉義地檢署以111年執更字第747號執行) 2 詐欺 有期徒刑1年1月 109年11月17日 臺灣雲林地方檢察署110年度偵字第3170號 雲林地院 110年度訴字第434號 111年3月29日 雲林地院 110年度訴字第434號 111年5月6日 否  3 詐欺 有期徒刑1年2月 109年11月17日 同上 同上 同上 同上 同上 同上 同上 否  4 詐欺 有期徒刑2月 109年12月下旬前某日 嘉義地檢署110年度軍偵字第35號 本院 111年度嘉簡字第355號 111年4月29日 本院 111年度嘉簡字第355號 111年6月6日 是  5 妨害秩序 有期徒刑6月 110年4月11日 嘉義地檢署110年度偵字第4158號 同上 111年度訴字第252號 111年7月28日 同上 111年度訴字第252號 111年8月29日 是 嘉義地檢署111年度執字第2886號